【裁判字號】    97,抗,10
【裁判日期】    970125
【裁判案由】    假扣押
【裁判全文】
臺灣高等法院臺中分院民事裁定  97年度抗字第10號
抗  告  人  甲○○
相  對  人  合作金庫商業銀行股份有限公司
法定代理人  乙○○
上列抗告人與相對人間假扣押事件，對於民國96年11月13日臺灣
臺中地方法院96年度裁全字第11134號裁定，提起抗告，本院裁
定如下：
    主  文
抗告駁回。
抗告程序費用由抗告人負擔。
    理  由
一、按債權人就金錢請求或得易為金錢請求之請求，欲保全強制
    執行者，得聲請假扣押。請求及假扣押之原因，應釋明之。
    前項釋明如有不足，而債權人陳明願供擔保或法院認為適當
    者，法院得定相當之擔保，命供擔保後為假扣押，民事訴訟
    法第 522條第1項、526條第1項、第2項定有明文。是債權人
    聲請假扣押，應就其請求及假扣押之原因加以釋明；該項釋
    明如有不足，而債權人陳明願供擔保或法院認為適當者，法
    院得定相當之擔保，命供擔保後為假扣押，至債權人之本案
    債權是否確實存在，則非法院於保全程序中所應實體上審認
    之事項（最高法院94年度台抗字第665號、93年度台抗字第3
    23號裁定意旨參照）。
二、經查，本件相對人主張其承受原十一信用合作社資產負債，
    而抗告人前向十一信用合作社借款新台幣（下同）30萬元債
    務，但僅繳納本息至87年11月30日止，尚欠本金28萬6413元
    及自87年12月1日起之利息及違約金未清償，且經催告均未
    獲置理，因恐抗告人脫產以逃避本件債務，致日後有不能強
    制執行之虞，乃聲請就其財產為假扣押，並陳明願供擔保以
    補釋明之不足及提出本票及財政部概括承受函影本各一份為
    憑，原法院因依首揭規定，命相對人供擔保以補釋明之欠缺
    而為假扣押裁定，於法並無不合。雖抗告意旨略以：伊未向
    原十一信用合作社借款債務，且本票已罹於請求權時效，又
    當時本票之共同發票人係3人，應平均分攤，不得全額向其
    請求，是原裁定所示金額有誤等語，據以請求廢棄原裁定。
三、惟查抗告意旨指稱：系爭借款是否存在？債權憑證是否已罹
    於時效？是否影響相對人借款請求權之行使暨共同發票人應
    否平均分擔借款債務等情，均屬於實體抗辯事由，應待本案
    解決之問題，非本件假扣押裁定所得審究之事項，其據以對
    原裁定聲明不服，求予廢棄，不能認為有理由，應予駁回。
四、據上論結，本件抗告為無理由，依民事訴訟法第495條之1第
    1項、第449條第1項、第95條、第78條，裁定如主文。
中    華    民    國    97    年    1    月    25    日
                  民事第二庭   審判長法  官  邱森樟
                                     法  官  翁芳靜
                                     法  官  謝說容
以上正本係照原本作成。
不得再抗告
                                     書記官  蘇昭文
中    華    民    國    97    年    1     月    28    日
                                                      Ａ


司法院資訊處製作；財團法人民間司法改革基金會備份。
